臺灣高雄地方法院刑事判決　　　　　　　　　　　　九十二年度易字第一七五號
　　公　訴　人　臺灣高雄地方法院檢察署檢察官
　　被　　　告　乙○○
　　　　　　　　戊○○
右列被告等因竊盜案件，經檢察官提起公訴（九十二年度偵字第八０一四號），及移
    主  文
乙○○連續結夥三人以上，攜帶兇器，毀壞門扇竊盜，處有期徒刑捌月。扣案之螺絲
起子貳支沒收。
戊○○連續結夥三人以上，攜帶兇器，毀壞門扇竊盜，處有期徒刑拾月。扣案之螺絲
起子貳支沒收。
    事  實
一、乙○○前於民國八十二年間，因違反肅清煙毒條例等案件，經臺灣高雄地方法院
    以八十二年度訴字第三０七七號判決分別判處有期徒刑三年二月、七月，應執行
    有期徒刑三年六月確定。嗣又因違反肅清煙毒條例案件，經臺灣高雄地方法院以
    八十二年度訴字第四六六一號判決判處有期徒刑三年三月確定，上開三罪接續執
    行，於八十六年一月十一日假釋出獄。復於八十六年間，因肅清煙毒條例案件，
    經臺灣高等法院高雄分院以八十六年度上訴字第二五七八號判決分別判處有期徒
    刑三年六月、四月，應執行有期徒刑三年八月確定；再於八十六年間，因竊盜案
    件，經臺灣高雄地方法院以八十六年度易字第五一三六號判決判處有期徒刑六月
    確定，與上開案件定應執行刑四年二月，並撤銷前揭假釋，接續執行，指揮書執
    畢日期為九十四年四月六日，於九十年十二月二十七日假釋出獄。
二、戊○○前於八十二年間，因違反肅清煙毒條例案件，經臺灣高雄地方法院以八十
    二年度訴字第一三０號判決判處有期徒刑三年確定，於八十三年間假釋出獄；又
    於八十五年間，因違反肅清煙毒條例案件，經臺灣高等法院高雄分院以八十五度
    上訴字第四二二號判決判處有期徒刑三年八月確定，並撤銷前開假釋，接續執行
    ；復於八十五年間，因違反麻醉藥品管理條例、違反肅清煙毒條例案件，分別經
    臺灣高雄地方法院以八十五年度易字第二七九八號判決判處有期徒刑三月、以八
    十五年度訴字第一七三一號判決判處有期徒刑三年四月確定，經定應執行刑三年
    五月，並與前開案件接續執行，指揮書執畢日期為九十四年一月二十日，於八十
    八年十二月二十四日假釋出獄。
三、乙○○、戊○○二人均仍不知悔改，復夥同不詳真實姓名年籍綽號「阿狗」之成
    年男子三人共同基於意圖為自己不法所有之概括犯意聯絡，於九十二年三月十二
    日下午四時二十五分許，共同駕駛車牌號碼戊○○所有之車號Ｐ五—四六五七號
    自用小客車，在高雄縣美濃鎮○○街十三之六號之丁○○住處（丁○○僅就竊盜
    部分提出告訴，無故侵入住宅及毀損部分未據告訴），持綽號「阿狗」男子所有
    之客觀上可供兇器使用之螺絲起子二支，另戊○○持鐵棍一支（未扣案），破壞
    該住處之大門，三人侵入其內，竊取丁○○所有之金戒指四只、金手鍊三條及新
    臺幣（下同）三萬元，適為丁○○之孫女丙○○返家發現，三人隨即駕駛該自用
    小客車逃離，經警據報前往現場，當場扣得現場遺留之螺絲起子二支。
四、乙○○、戊○○二人復承前揭犯意，於九十二年四月十一日上午十一時許（起訴
    書誤載為九十二年四月十日晚上八時許），由乙○○駕駛前揭車牌號碼Ｐ五—四
    六五七號自用小客車，附載戊○○，行經己○○位於高雄縣美濃鎮○○街三五號
    房屋（該屋無人居住）時，由乙○○以腳踹方式，破壞該房屋之大門上屬安全設
    備之鎖頭，開啟大門，二人侵入其內（己○○僅就竊盜部分提出告訴，關於無故
    侵入建築物及毀損門鎖部分，未據提出告訴），並由戊○○竊取時鐘一個，得手
    後，將該時鐘放置在該車上。嗣於同日中午十二時五分許，戊○○與乙○○共同
    駕駛上開車輛，在高雄縣美濃鎮○○街四六號前，經據報前往處理之警員查獲，
    並當場在該自用小客車後座扣得上開時鐘一個。
五、案經己○○訴由高雄縣警察局旗山分局報請臺灣高雄地方法院檢察署檢察官偵查
    起訴及丁○○訴由高雄縣警察局報告臺灣高雄地方法院檢察署檢察官移送併辦。
    理  由
一、訊據被告乙○○固坦承其有進入高雄縣美濃鎮○○街三十五號房屋內，惟矢口否
    認有竊取時鐘，亦否認於九十二年三月十二日下午四時二十五分許，在高雄縣美
    濃鎮○○街十三之六號竊取財物，與戊○○及綽號「阿狗」之男子共同竊取財物
    ，並辯稱：該時鐘原本就放在戊○○車上，是被害人誤領，另警方製作伊涉嫌於
    九十二年三月十二日竊取丁○○財物之筆錄時，警員要伊配合製作筆錄，就不會
    移送伊施用毒品案件，伊確實沒有竊取丁○○之財物云云。另訊據被告戊○○則
    矢口否認有前揭竊取財物之行為，並辯稱：庚○○○○有動手毆打伊，要伊承認
    ，在伊車上扣得的時鐘是在伊老家拿的云云。
二、經查：
（一）右揭犯罪事實欄之三所載部分：
  １、被告乙○○、戊○○與不詳真實姓名年籍綽號「阿狗」之成年男子，共同竊取
      告訴人丁○○財物之事實，業據被告乙○○於警詢中供稱：伊於九十二年三月
      十二日下午，在高雄縣美濃鎮○○街十八號，與戊○○及綽號「阿狗」駕駛戊○○所有車號Ｐ五—四六五七號紅色大慶牌自用小客車，一起竊取現金、戒指
      、手鍊等物，現金不是伊拿的，伊分得一萬多元，新臺幣約有三萬元，伊等以
      螺絲起子為工具，當時是綽號「阿狗」男子帶伊與戊○○前往，警方查扣的螺
      絲起子是綽號「阿狗」的等語（見九十二年四月十一日警詢筆錄），核與證人
      即丁○○姪女溫秋萍於警詢中證稱：九十二年三月十二日下午四時二十五分許
      ，伊放學回家，聽見屋內有翻動東西的聲音，伊進入住處後，歹徒看見伊就往
      外跑，伊追幾步，但因其中一歹徒有持鐵棒，且回身過來看伊，伊怕歹徒對伊
      不利，所以不敢再追，乙○○、戊○○就是當天伊看見的其中二名歹徒，當天
      伊有看見歹徒逃逸時所駕駛的汽車是大慶牌紅色自小客車，與警方查獲乙○○
      、戊○○所駕駛之車輛一樣等語；又於本院訊問時具結證稱：九十二年三月十
      二日下午四時二十五分到三十分左右，伊放學回家看見一輛紅色車子停在十三
      之六號旁邊倉庫的門前，伊聽見有人在十三之六號屋內翻動的聲音，後來伊看
      見兩人在屋內翻找東西，該兩人手上並沒有拿東西，該兩人看見伊就往外跑，
      後來又有一人從後來跑出來，並拿一支約三、四十公分的鐵棍，且轉頭向著伊
      ，伊在警局指認警卷照片第七、八張照片所示之人（即被告戊○○）就是當天
      持鐵棍之人等語（見九十二年四月十一日警詢筆錄、本院九十二年七月十日訊
      問筆錄）。另證人丁○○於本院審理時亦結證稱：警卷照片所示之螺絲起子並
      不是伊所有，伊家中所使用之螺絲起子都是短的等語（見本院九十三年四月十
      六日審理筆錄）。並有丁○○九十二年三月十二日報案筆錄、受理刑事案件報
      案三聯單查詢結果各一份、照片十一幀、扣案之螺絲起子二支、脫鞋一雙可稽
      ，前揭事實，洵可認定。
  ２、被告乙○○、戊○○雖辯稱前詞。然（１）前開被告二人與綽號「狗仔」一同
      竊取丁○○財物之行為，已據證人丙○○、丁○○結證如前，而證人丙○○、
      丁○○與被告戊○○、乙○○間，並不認識，彼此間並無糾紛一節，業據被告
      戊○○於本院訊問時供承無訛，是證人丁○○、丙○○當無自冒偽證罪責而設
      詞攀陷被告戊○○之理，事證人丁○○、丙○○前揭證詞，應可採信。（２）
      被告乙○○於九十二年四月十一日警詢筆錄中，對其於九十二年三月十二日，
      與被告戊○○、綽號「狗仔」男子竊取丁○○財物之行為，有具體之陳述，核
      與證人丙○○結證情節一致，並有其所供稱之螺絲起子、脫鞋扣案可證，已如
      前述，是倘非親身經歷，當無法如此清楚陳述，是被告乙○○事後再翻異前詞
      ，顯不足取。（３）另被告乙○○雖請求再行傳訊證人丙○○，惟證人丙○○
      於警詢及本院訊問時，均已明確指認、證述無訛，是本院認無再行傳訊之必要
      ，附此敘明。
（二）上開犯罪事實欄之四所載之事實，業據被告乙○○於警詢、偵訊中供承：伊與
      戊○○駕車行經高雄縣美濃鎮○○街三十五號前，破壞門鎖後進入該屋內，時
      鐘是戊○○拿的，拿後就放在車上等語（見九十二年四月十一日警詢筆錄、九
      十二年四月十二日偵訊筆錄）；又本院訊問時自承：（問：對起訴書之犯罪事
      實有何意見？）當天伊駕駛戊○○所有之車號Ｐ五—四六五七號汽車搭載戊○○，行經高雄縣美濃鎮○○街三十五號前，看見該屋老舊，伊與戊○○協議一
      起進去看看有無東西可以偷，當時大門用鎖頭鎖住，伊破壞鎖頭後開門進入屋
      內，時鐘是戊○○拿的等語（見本院九十二年五月三十日訊問筆錄）；另供稱
      ：九十一年四月十一日上午十一時許，伊與戊○○破壞門所鎖進入起訴書所載
      之地點要竊取財物等語（見本院九十二年十月十四日訊問筆錄），核與告訴人
      己○○指訴（見本院九十二年五月三十日訊問筆錄）相符。另證人即查獲之警
      員蕭建昌於本院訊問時亦到庭結證稱：九十二年四月十一日中午十二時許，伊
      接獲民眾報案，表示有人侵入住宅竊盜，後伊同事先攔下汽車，伊在該車內有
      一個時鐘等語（見本院九十二年六月十六日訊問筆錄）；又證人即查獲之另一
      警員蕭貴華亦到庭具結證稱：九十二年四月十一日當天，伊接獲報案，表示有
      看見一輛紅色汽車停在高雄縣美濃鎮○○街三十五號前，並有二人進入約十幾
      分鐘，伊到達後，被告二人已經開車到同鎮○○街四十六號等語（見本院九十
      二年七月十日訊問筆錄）均相一致，並有贓物認領保管單一紙、照片三幀附卷
      可參，上開事實，亦可確認。另公訴人雖認被告乙○○係持鋸子破壞前揭門鎖
      ，然被告乙○○於本院審理時辯稱：伊係用腳踹開門鎖，並未使用鋸子等語。
      惟本案現場及戊○○之車內並未搜扣鋸子。況公訴人未提出其他證據以資證明
      被告乙○○於案發之際，係持鋸子破壞門鎖，是此部分尚無法證明被告二人係
      持鋸子行竊，附此敘明。綜上所述，被告乙○○、戊○○上開竊盜犯行，均可
      確認，本案事證明確。
（三）至於被告戊○○雖辯稱：伊於九十二年四月十二日為警查獲，當日下午四時許
      ，在高雄縣旗山分局美濃分駐所製作筆錄時，遭警員蕭建昌用拳頭毆打伊前胸
      及後背云云。然１、被告戊○○於九十二年四月十二日上午八時許，經警解送
      臺灣高雄地方法院檢察署檢察官偵訊時；於同日經本院訊問時；及於本院九十
      二年四月三十日、七月十八日訊問時，均未提出遭警毆打之抗辯。又被告戊○○雖辯稱：（問：九十二年四月十二日於檢察官訊問時，為何沒有陳述你被刑
      求？）因為檢察官訊問時，伊毒癮發作，導致腦筋不清楚云云。然觀之該次偵
      訊筆錄所載，被告戊○○對於檢察官偵訊之提問，均能正常回答，且對於檢察
      官提示警察移送書所載其涉嫌竊盜犯行，亦有辯解，是其辯稱當時腦筋不清楚
      云云，顯不可採。２、被告戊○○於九十二年四月十二日經裁定羈押，而經本
      院向臺灣高雄看守所調取被告戊○○當日入所之身體健康檢查報告表及入所前
      受傷患病經過自述登記簿等資料，其胸部正常，亦無其他遭毆打受傷之記載。
      ３、警員製作被告戊○○、乙○○之警詢筆錄時，並無警員毆打被告戊○○一
      節，業據證人即當時在場之警員黃濬庭、蕭建昌於本院審理時到庭結證稱無訛
      （見本院九十三年四月十六日審理筆錄）。此外，並無其他事證證明被告戊○○有遭警毆打之情，是被告戊○○所辯，尚難採信，併此敘明。
三、被告乙○○、戊○○與綽號「阿狗」成年男子於九十二年三月十二日下午四時二
    十五分許，分持螺絲起子、鐵棍，破壞被害人丁○○住處大門後，進入屋內竊盜
    之行為，係犯刑法第三百二十一條第一項第四款、第三款、第二款之結夥三人以
    上，攜帶兇器，毀壞大門竊盜罪。另被告乙○○、戊○○於九十二年四月十一日
    中午十一時許，在高雄縣美濃鎮○○街三五號房屋內，竊取時鐘之行為，係犯刑
    法第三百二十一條第一項第二款之毀壞其他安全設備罪。被告乙○○、戊○○上
    開二次竊盜行為，時間緊接，犯罪構成要件相同，顯係基於概括犯意為之，為連
    續犯，應論以一罪，並加重其刑。又被告乙○○、戊○○二人與綽號「阿狗」之
    成年男子間，就前揭九十二年三月十二日之竊盜行為；另被告乙○○、戊○○二
    人間，就九十二年四月十一日之竊取行為，均有犯意之聯絡及行為之分擔，均為
    共同正犯。又被告乙○○、戊○○與綽號「阿狗」成年男子於九十二年三月十二
    日下午四時二十五分許之竊盜行為雖未據起訴，然與前揭起訴有罪部分，有連續
    犯之裁判上一罪關係，依審判不可分原則，本院自應一併加以審理。爰審酌被告
    乙○○、戊○○均於假釋期間（被告乙○○前因違反肅清煙毒條例等案件，經本
    院分別判處有期徒刑三年二月、七月，應執行有期徒刑三年六月確定。嗣又因違
    反肅清煙毒條例案件，再經本院判處有期徒刑三年三月確定，上開三罪接續執行
    ，於八十六年一月十一日假釋出獄。復於八十六年間，因肅清煙毒條例案件，經
    臺灣高等法院高雄分院以八十六年度上訴字第二五七八號判決分別判處有期徒刑
    三年六月、四月，應執行有期徒刑三年八月確定；再於八十六年間，因竊盜案件
    ，經本院判處有期徒刑六月確定，與上開案件定應執行刑四年二月，並撤銷前揭
    假釋，接續執行，指揮書執畢日期為九十四年四月六日，於九十年十二月二十七
    日假釋出獄。另被告戊○○前於八十二年間，因違反肅清煙毒條例案件，經本院
    判處有期徒刑三年確定，於八十三年間假釋出獄；又於八十五年間，因違反肅清
    煙毒條例案件，經臺灣高等法院高雄分院以八十五度上訴字第四二二號判決判處
    有期徒刑三年八月確定，並撤銷前開假釋，接續執行；復於八十五年間，因違反
    麻醉藥品管理條例、違反肅清煙毒條例案件，分別經本院以八十五年度易字第二
    七九八號判決判處有期徒刑三月、以八十五年度訴字第一七三一號判決判處有期
    徒刑三年四月確定，經定應執行刑三年五月，並與前開案件接續執行，指揮書執
    畢日期為九十四年一月二十日，於八十八年十二月二十四日假釋出獄等情，有臺
    灣高等法院被告全國前案紀錄表二份在卷可稽），竟均不思悔改，復貪圖私利，
    竊取他人之財物，且被告戊○○事後全盤否認，矯飾卸責，態度不佳，另被告乙○○則坦承部分犯行，態度較佳等一切情狀，分別各量處如主文所示之刑，以資
    儆懲。另扣案之螺絲起子二支，係共犯綽號「阿狗」所有，供被告二人犯本罪所
    用之物，應依刑法第三十八條第一項第二款規定宣告沒收。又被告戊○○於九十
    二年三月十二日行竊時，所持之鐵棍一支，既未據扣案，為避免日後執行之不便
    ，爰不予宣告沒收，附此敘明。
據上論斷，應依刑事訴訟法第二百九十九條第一項前段，刑法第二十八條、第五十六
條、第三百二十一條第一項第二款、第三款、第四款、第三十八條第一項第二款，判
決如主文。
本案經公訴人甲○○到庭執行職務。
中      華      民      國      九十三      年     四     月    三十    日
                                臺灣高雄地方法院刑事第五庭
                                    審判長法官    李政庭
                                          法官    何秀燕
                                          法官    蘇雅慧
右正本證明與原本無異。
如不服本判決，應於判決送達後十日內，向本院提出上訴狀。
                                        書記官    林誠桂
中      華      民      國      九十三      年     四     月    三十    日
附錄本案判決論罪科刑法條全文：
中華民國刑法第三百二十一條
犯竊盜罪而有左列情形之一者，處六月以上、五年以下有期徒刑：
一  於夜間侵入住宅或有人居住之建築物、船艦或隱匿其內而犯之者。
二  毀越門扇、牆垣或其他安全設備而犯之者。
三  攜帶兇器而犯之者。
四  結夥三人以上而犯之者。
五  乘火災、水災或其他災害之際而犯之者。
六  在車站或埠頭而犯之者。
前項之未遂犯罰之。
